【裁判字號】    97,裁,109
【裁判日期】    970117
【裁判案由】    牌照稅
【裁判全文】
最  高  行  政  法  院  裁  定
                                     97年度裁字第00109號
聲  請  人  甲○○
上列聲請人與相對人臺南縣稅捐稽徵處間因牌照稅事件，對於中
華民國96年2月14日本院96年度裁字第00396號裁定，聲請再審，
本院裁定如下：
    主  文
再審之聲請駁回。
再審訴訟費用由聲請人負擔。
    理  由
一、按對於確定裁定聲請再審，依行政訴訟法第283條準用同法
    第277條第1項第4款之規定，必須表明再審理由及關於再審
    理由並遵守不變期間之證據。所謂表明再審理由，必須指明
    確定裁定有如何合於行政訴訟法第273條所定再審事由之具
    體情事，始為相當，倘僅泛言有再審事由而無具體情事者，
    仍難謂已合法表明再審事由，所為再審之聲請，即屬不合法
    。
二、本件聲請人前因牌照稅事件提起行政訴訟，經高雄高等行政
    法院以94年度簡字第00215號判決駁回其訴後，聲請人不服
    ，向本院提起上訴，經本院以96年度裁字第00396號（下稱
    原裁定）裁定駁回其上訴在案。茲聲請人復對原裁定聲請再
    審，核其聲請意旨略以：依牌照稅法第28條規定，註銷牌照
    之車輛在滯納期滿後使用公共水陸道路始處以罰鍰，惟本案
    車輛已繳納滯納金至違規日91年11月23日（滯納期滿期日）
    ，顯見計算滯納期滿日前所處分之罰鍰違反使用牌照稅法第
    28條規定，況聲請人亦已因同一行為違反道路交通管理處罰
    條例第12條之規定繳納罰鍰，如於事隔2年後，再依使用牌
    照稅法處以罰鍰，顯有違「一事不二罰」之原則。又對於將
    車子停放路邊並無處罰之明文，稅捐單位既非道路管理之權
    責單位，不應依使用牌照稅法之「使用公共水陸道路」擴大
    解釋停放路邊亦屬違規使用，其違規與否之認定應依道路交
    通管理處罰條例為準，相對人越權另作解釋顯有違誤云云。
    惟查原裁定係略以「上訴意旨猶執原詞加以爭執，無非係其
    個人法律見解之歧異，經核無所涉及之法律見解，具有原則
    上之重要情事，上訴人提起上訴，不合首揭規定，不應許可
    」等情，以上訴為不合法，而駁回其上訴，聲請人狀陳各節
    ，僅係重述為原審所不採之主張，然就其所聲請再審之原裁
    定，究有如何合於法定再審事由之具體情事，並無一語指及
    ( 聲請狀所載依行政訴訟法第283條準用第273條第1項第4款
    之規定，似為依行政訴訟法第283條準用同法第277條第1項
    之筆誤)，揆諸首揭說明，難認已合法表明再審事由，本件
    再審之聲請為不合法，應予駁回。
三、依行政訴訟法第283條、第278條第1項、第104條、民事訴訟
    法第95條、第78條，裁定如主文。
中    華    民    國    97    年    1     月    17    日
                    最高行政法院第四庭
                        審判長法官  鍾  耀  光
                              法官  黃  本  仁
                              法官  王  德  麟
                              法官  黃  清  光
                              法官  吳  慧  娟
以  上  正  本  證  明  與  原  本  無  異
中    華    民    國    97    年    1     月    17    日
                              書記官  阮  思  瑩


司法院資訊處製作；財團法人民間司法改革基金會備份。
